臺灣高等法院高雄分院刑事判決　　　　96年度上訴字第1724號
上　訴　人
即　被　告　甲○○
選任辯護人　戴國石律師
上列上訴人因違反毒品危害防制條例案件，不服臺灣高雄地方法
院95年度訴字第4309號中華民國96年7 月3 日第一審判決（起訴
案號：臺灣高雄地方法院檢察署95年度偵字第16853 號），提起
上訴，本院判決如下：
    主  文
原判決撤銷。
甲○○連續販賣第二級毒品，處有期徒刑柒年陸月；扣案第二級
毒品MDMA貳拾顆，沒收銷燬之；扣案NOKIA 牌行動電話壹具（含
門號0000000000號SIM 卡壹張），沒收之；未扣案販賣第二、三
級毒品所得財物共計新臺幣參萬參仟元，均沒收之，如全部或一
部不能沒收時，以其財產抵償之。
    事  實
一、甲○○明知MDMA（俗稱搖頭丸）為毒品危害防制條例第2 條
    所規定之第二級毒品，愷他命（俗稱K 他命）則係同條例第
    2 條所規定之第三級毒品，依法均不得販賣、轉讓或持有，
    竟基於販賣第二、三級毒品以營利之概括犯意，於下列時、
    地連續販賣第二級毒品MDMA及第三級毒品愷他命多次：
  (一)甲○○先於民國95年（起訴書誤載為93年）3 月間某日，以
    自己所有之0000000000號行動電話1 具，撥打林佐騰（所涉
    販賣毒品罪嫌，另案偵辦）所有之0000000000號行動電話，
    2 人約定交易時間、地點與交易數量及價金後，駕駛其不知
    情之父親歐欽松所有車牌號碼0327-JQ 號自小客車，前往高
    雄市○○街149 巷巷口（即林佐騰住處之巷口），在該處以
    MDMA每顆新臺幣（下同）300 元及愷他命每公克800 元之代
    價，販賣MDMA10顆及愷他命10公克予林佐騰，得款1 萬1 千
    元。
  (二)甲○○復於95年5 月間某日，以前述相同方式與林佐騰約定
    交易時間及交易數量後，在上開同一地點之巷口，以每公克
    800 元之代價，販賣愷他命10公克予林佐騰，得款共8 千元
    。
  (三)甲○○再於95年6 月4 日下午2 時13分許，以前述相同方式
    與林佐騰約定交易時間及交易數量後，在上開同一地點之巷
    口，以每公克700 元之代價，販賣20公克的愷他命予林佐騰
    ，得款1 萬4 千元。
  (四)甲○○另於95年6 月19日2 時13分許，以前述相同方式與林
    佐騰約定交易時間，及MDMA20顆共6,000 元之交易數量及代
    價。甲○○嗣於同日晚上11時許，駕駛上開自小客車，前往
    高雄市○○街149 巷巷口，欲依約交貨予林佐騰時，為憲兵
    人員當場查獲，並自車內前方乘客座位旁排檔桿下方扣得甲
    ○○所有，欲販賣予林佐騰之第二級毒品MDMA20顆（另扣得
    乙○○所有之第三級毒品愷他命6 包，驗前淨重共28.32 公
    克，驗後淨重共計28.29 公克）；及甲○○所有供販賣第二
    、三級毒品所用之0000000000號行動電話1 具（含SIM 卡1
    張）。
二、案經臺南憲兵隊報請臺灣高雄地方法院檢察署檢察官偵查起
    訴。
    理  由
壹、程序方面：
一、證人林佐騰之偵查中陳述之證據能力：
  (一)按被告以外之人於偵查中向檢察官所為陳述，除顯有不可信
    之情況者外，得為證據，刑事訴訟法第159 條之1 第2 項定
    有明文。偵查中對被告以外之人（包括證人、鑑定人、告訴
    人、被害人及共同被告等）所為之偵查筆錄，或被告以外之
    人向檢察官所提之書面陳述，性質上均屬傳聞證據。惟現階
    段刑事訴訟法規定檢察官代表國家偵查犯罪、實施公訴，依
    法其有訊問被告、證人及鑑定人之權，證人、鑑定人且須具
    結，而實務運作時，檢察官偵查中向被告以外之人所取得之
    陳述，原則上均能遵守法律規定，不致違法取供，其可信度
    極高，職是，被告以外之人前於偵查中已具結而為證述，並
    於審判中到庭接受詰問，除反對該項供述得具有證據能力之
    一方，已釋明「顯有不可信之情況」之理由外，不宜以該證
    人於偵查中之陳述係傳聞證據為由，即遽指該證人於偵查中
    之陳述不具證據能力。
  (二)本件證人林佐騰於檢察官偵查中就購買毒品之對象、種類、
    次數與數量等情所為之陳述（見偵查卷第20頁至第22頁），
    其未曾提及檢察官在偵查時有不法取供之情形，且於原審審
    理中到庭接受詰問，本院衡酌其上開陳述作成之情形，亦無
    顯不可信之情況，依上說明，其於偵查中之證言自均具有證
    據能力。
二、證人林佐騰、乙○○及劉偉光於警詢中陳述之證據能力：
  (一)按被告以外之人於檢察事務官、司法警察官或司法警察調查
    中所為之陳述，與審判中不符時，其先前之陳述具有較可信
    之特別情況，且為證明犯罪事實存否所必要者，得為證據，
    刑事訴訟法第159 條之2 定有明文。是依本條規定，被告以
    外之人於檢察事務官、司法警察（官）調查時所為之陳述，
    屬傳聞證據，依同法第159 條第1 項規定，本無證據能力，
    必具備「可信性」及「必要性」二要件，始例外得適用上開
    第159 條之2 規定，認有證據能力，而得採為證據。此之「
    必要性」要件，必須該陳述之重要待證事實部分，與審判中
    之陳述有所不符，包括審判中改稱忘記、不知道等雖非完全
    相異，但實質內容已有不符者在內，且該審判外之陳述，必
    為證明犯罪之待證事實存在或不存在所不可或缺，二者兼備
    ，始足當之。故此所謂「為證明犯罪事實存否所必要者」，
    既必須達不可或缺之程度，自係指就具體個案案情及相關卷
    證判斷，為發現實質真實目的，認為除該項審判外之陳述外
    ，已無從再就同一供述者取得與其上開審判外陳述相同供述
    內容，倘以其他證據代替，亦無從達到同一目的之情形而言
    （最高法院95年度台上字第4414號判決意旨參照）。另「可
    信性」要件，乃指陳述係在特別可信為真實之情況下所為者
    而言，例如被告以外之人出於自然之發言，或違反自己利益
    之陳述等特別情形均屬之（最高法院95年度台上字第5740號
    判決意旨參照）。
  (二)再按被告以外之人於審判外之陳述雖不符刑事訴訟法第159
    條之1 至之4 等四條之規定，而經當事人於審判程序同意作
    為證據，法院審酌該言詞陳述或書面陳述作成時之情況，認
    為適當者，亦得為證據；當事人、代理人或辯護人於法院調
    查證據時，知有刑事訴訟法第159 條第1 項不得為證據之情
    形，而未於言詞辯論終結前聲明異議者，視為有前項之同意
    ，同法第159 條之5 定有明文。立法意旨在於傳聞證據未經
    當事人之反對詰問予以核實，原則上先予排除。惟若當事人
    已放棄反對詰問權，於審判程序中表明同意該等傳聞證據可
    作為證據；或於言詞辯論終結前未聲明異議，基於尊重當事
    人對傳聞證據之處分權，及證據資料愈豐富，愈有助於真實
    發見之理念，且強化言詞辯論主義，使訴訟程序得以順暢進
    行，上開傳聞證據亦均具有證據能力。
  (三)本件證人乙○○、劉偉光固均曾於警詢中為陳述，其性質雖
    屬傳聞證據，惟劉偉光未再於法院審理中為陳述。而證人林
    佐騰則於原審審理中到庭，證人乙○○則於本院審理中到庭
    作證，其中林佐騰就95年6 月19日向被告購毒之過程再為確
    認。上開證人乙○○於95年6 月20日曾為3 次警詢，其中第
    2 次警詢陳述關於扣案愷他命是否係被告所有之事實，與其
    於本院審理時所證不符，但乙○○及劉偉光於警詢中之陳述
    ，業經當事人同意作為證據，本院審酌上開審判外陳述做成
    之情況，亦無不適於為證據之情形，依上開規定，證人乙○
    ○、劉偉光於警詢中之證言應具有證據能力。至證人林佐騰
    於警詢中關於95年6 月19日購毒經過之陳述，核與原審審理
    中陳述相符，且辯護人主張其警詢筆錄係審判外陳述，無證
    據能力等語，則其警詢筆錄不具「必要性」，故無證據能力
    。
三、另其他本院用以認定本件犯罪事實存否之被告以外之人之言
    詞或書面陳述，檢察官、被告及辯護人於本院審理中均同意
    為證據，依上開說明，亦均具證據能力，併此敘明。
貳、實體方面：
一、訊據被告甲○○矢口否認有何販賣第二、三級毒品MDMA及愷
    他命之犯行，辯稱：查獲之MDMA係供自己施用，雖曾與證人
    林佐騰通過電話，但不曾與其講過如通訊監察譯文等內容的
    話，證人林佐騰本身涉及販毒，其供述係為減輕自己罪刑，
    並不實在云云。經查：
  (一)被告上開販賣第二、三級毒品MDMA及愷他命之事實，業據證
    人林佐騰於原審審理中到庭結證：「（MDMA來源？）跟我的
    朋友甲○○拿的，我們是以電話聯絡」（見原審卷第93頁）
    、「第一次大約是95年3 月間，同時買10顆MDMA及10公克的
    K 他命，MDMA1 顆300 元，K 他命（即愷他命之俗稱）1 公
    克800 元，總共買1 萬1 千元，交貨地點是在高雄市○○街
    149 巷巷口處，與被告聯絡方式都是以我的電話0000000000
    及被告的0000000000行動電話聯絡，被告來交貨時都駕駛黑
    色三菱小客車，車號我不知道。第二次買的時間約是95年5
    月間，只有買K 他命10公克，花了8 千元，交貨地點也是高
    雄市○○街149 巷巷口，被告也是駕駛黑色三菱小客車。第
    三次是如通聯記錄所載95年6 月4 日，買20公克的K 他命，
    這次被告算我1 公克7 百元，總共買1 萬4 千元，交貨地點
    也是高雄市○○街149 巷巷口，被告也是駕駛黑色三菱小客
    車」、「（6 月19日被告被警查獲，是否事先與你說好要交
    易毒品？）是。但那時我已經被抓了。我是6 月15日被憲兵
    隊查獲。95年6 月19日憲兵隊才叫我打電話給被告，假裝要
    跟被告買毒品，被告這次被抓，是因為憲兵隊要抓被告，才
    叫我打電話約被告出來」等語甚明（見原審卷第95頁、第96
    頁），又於原審審理時證述：最後一次是（95年）6 月19日
    ，伊有跟被告買20顆MDMA，之後就被警查獲，第一次跟被告
    買則是在3 月間等語（見原審卷第95頁）。證人林佐騰於偵
    查中亦證稱：被告的名字伊並不知道，伊都在電話號碼輸入
    「屏東」，伊打電話過去，他就知道伊是誰。伊自95年3 、
    4 月間開始向被告買K 他命與搖頭丸等語（見95年7 月11日
    偵訊筆錄，偵查卷第22頁）。故林佐騰前後證稱：係向被告
    購買毒品等語，且前後並無不一致之情形。
  (二)又0000000000號行動電話確為被告所申用之事實，有和信電
    訊股份有限公司查詢結果1 份在卷可佐（見偵卷第16頁），
    該電話於95年6 月4 日下午2 時13分許起至同日下午3 時46
    分許止，確有以上開電話與證人林佐騰通話，且其通話內容
    確有「要多少啊？（20好了）」、「要20嗎？好啊（還是我
    下去跟你拿，你7 給我）」、「（什麼種的？）麻的、長籤
    的」、「（長籤的，沒動過嗎？）沒有啦」等語，有該電話
    之通訊監察內容譯文在卷可稽（見偵卷第14頁），而自該等
    內容觀察，應係毒品交易暗語之通話，而參諸證人林佐騰於
    原審審理時所證：「（提示偵卷第14、15頁通聯記錄，通聯
    記錄上是否你與甲○○的通話？記錄上所指「20」、「7 」
    意義為何？）確實是我和被告間的通話，是為了買K 他命才
    電話聯絡的，通聯記錄上所指「20」是指購買20公克K 他命
    ，「7 」是指購買1 公克K 他命價格為700 元」等語明確（
    見原審卷第96頁），足見證人林佐騰前述向被告購買毒品之
    之證詞確屬真實，而非為求減輕自己罪刑而杜撰之詞。
  (三)再者，被告於95年6 月19日與證人林佐騰約定販賣MDMA20顆
    ，並約定在證人林佐騰住處樓下即高雄市○○街149 巷巷口
    交貨之後，憲兵人員隨即於同日晚間23時在高雄市○○街14
    9 巷巷口查獲被告並自其所駕駛之上開自小客車前方乘客座
    位旁排檔桿下方扣得MDMA20顆（另扣得乙○○所有之愷他命
    6 包，驗前淨重共28.32 公克，驗後淨重共計28.29 公克，
    含沾有愷他命之包裝袋6 只）等情，有臺南憲兵隊扣押物品
    目錄表1 份在卷可稽（見警卷第42頁），該扣得之MDMA20顆
    ，經鑑驗結果為MDMA成分無誤，此亦有高雄醫學大學附設中
    和紀念醫院檢驗報告1 紙在卷可稽（見偵卷第38頁），而其
    毒品之種類與數量正與證人林佐騰所證述欲購買者相符，足
    見被告被查獲當日確係依約前往交付所販賣之毒品甚明。被
    告雖辯稱：為警查獲時所扣得之MDMA20顆係供自己施用云云
    ，然查：被告為警查獲時所採集之尿液，經檢驗結果，並無
    MDMA反應之事實，有憲兵司令部刑事鑑識中心鑑驗通知書及
    尿液編號與姓名對照表各1 份在卷可稽（見原審卷第14頁、
    第15頁），足見被告所辯上開MDMA係供自己施用等語，與事
    實不符，亦足證被告持有上開MDMA係供販賣與證人林佐騰甚
    明。被告就此所辯，無非係卸責之詞，不足採信。
  (四)邇來政府為杜絕毒品氾濫，毒害人民甚深，再三宣導教民眾
    遠離毒品、媒體之報導既深且廣，對於毒品之禁絕，應為民
    眾所熟悉。又政府對於查緝施用、轉讓及販賣毒品無不嚴格
    執行，且販賣毒品罪更係重罪，設若無利可圖，衡情一般持
    有毒品者，當不致輕易將持有毒品交付他人。況第二級毒品
    MDMA及第三級毒品愷他命均價格不貲，且販賣毒品係違法行
    為，非可公然為之，亦無公定之價格，不論任何包裝，均可
    任意分裝增減分量，每次買賣價量，亦可能隨時依雙方間之
    關係深淺、資力、需求量及對行情之認知、來源是否充裕、
    查緝是否嚴緊，購買者被查獲時供述購買對象之可能性風險
    之評估等，因而異其標準，並隨時機動調整，非可一概而論
    ，是販賣之利得，除經坦承犯行或價量俱臻明確外，委難查
    得實情，販賣之人從價差或量差中牟利方式雖異，其意圖營
    利之非法販賣行為則一，茍無任何利益可圖，被告實無甘冒
    風險，在與證人林佐騰並非至親之下，將毒品無償交付。從
    而，被告應有從中賺取差額利潤以圖利之意圖及事實，其主
    觀上確有牟利意圖，應堪認定。
  (五)此外，復有被告所有且用以聯繫販毒之NOKIA 牌行動電話1
    具（含門號0000000000號SIM 卡1 張）扣案可資佐證。本件
    事證明確，被告犯行堪以認定，應依法論科。
  (六)另被告於95年6 月19日晚上11時許為警查獲時，除扣得上開
    MDMA20顆外，另扣得愷他命6 包（驗前淨重共28.32 公克，
    驗後淨重共計28.29 公克，含沾有愷他命之包裝袋6 只），
    經鑑驗結果，為愷他命之成分無誤，此有高雄醫學大學附設
    中和紀念醫院檢驗報告1 紙在卷可按（見偵卷第39頁）。惟
    被告否認該扣案之愷他命並非其所有等語，而乙○○於本院
    審理時則結證稱：該扣案之愷他命係伊所有，供己施用，原
    放在伊身上，當時伊坐在被告車上，見到警察，就趕快將愷
    他命放在車上而被查獲等語（見本院96年10月24日審判筆錄
    第5-6 頁），而乙○○雖曾於查獲後之95年6 月20日第2 次
    警詢時稱：毒品是在被告車內查到的，應該是他的沒錯云云
    （見警卷第16-17 頁），然其於同日第3 次警詢及同日偵訊
    時即改稱：該K 他命係伊所有，因伊有前科，所以之前不敢
    承認，該6 包K 他命是伊要吸食用的等語（見警卷第19-22
    頁、偵卷第6 頁），再參諸證人林佐騰於原審審理時僅證稱
    ：95年6 月19日伊被憲兵隊查獲，憲兵隊才叫伊打電話給被
    告，假裝要跟被告買毒品。……被告最後一次是95年6 月19
    日伊有跟他買20顆MDMA，之後就被警查獲，第一次跟被告買
    則是在3 月間等語，已如上述。則證人林佐騰於原審時僅證
    稱向被告購買MDMA，並未證述向被告購買愷他命，此外，又
    無其他證據可證被告於95年6 月19日確有與林佐騰約定販賣
    愷他命之情事，而乙○○上開與被告陳述相符之證述，又非
    全無可能，故自不能遽予認定該扣案之愷他命係被告所有而
    欲販賣給林佐騰之毒品，亦不能遽認被告此部分之販賣第三
    級毒品犯行，併此敘明。
二、論罪：
  (一)按刑事偵查技術上所謂之「釣魚」者，係指對於原已犯罪或
    具有犯罪故意之人，以設計引誘之方式，使其暴露犯罪事證
    ，而加以逮捕或偵辦者而言；而所謂「陷害教唆」者，則指
    行為人原不具犯罪之故意，純因司法警察之設計教唆，始萌
    生犯意，進而實施犯罪構成要件之行為者而言（最高法院94
    年度台上字第5479號判決意旨參照）。查本件臺南憲兵隊人
    員已查獲證人林佐騰向被告甲○○購買毒品MDMA之犯行，為
    使被告暴露其犯罪之事證，指示證人林佐騰於95年6 月19日
    下午2 時13分許，撥打被告甲○○之電話，與其約定購買毒
    品之數量、價金及時間、地點並將之約出後，加以逮捕，並
    因而查獲前述之毒品MDMA。被告既已有販賣第二級毒品予證
    人林佐騰之事實，且仍未中斷其販賣毒品之犯意，而仍基於
    概括犯意持續販賣毒品，客觀上顯非原不具犯罪故意之人，
    亦非因司法警察之設計教唆始萌生犯意，是臺南憲兵隊人員
    指示證人以電話向被告佯稱購買毒品，約定交易時間、地點
    後，將被告予以逮捕，自非陷害教唆，而應認係前述「釣魚
    」之偵查技術。被告就該次之販賣毒品行為，如客觀上顯已
    著手實行，自應論以販賣毒品未遂之罪。
  (二)核被告甲○○就事實欄第一段(一)至(三)所為，係分別犯毒品危
    害防制條例第4 條第2 項之販賣第二級毒品罪、同條第3 項
    之販賣第三級毒品罪；其就事實欄第一段(四)所為，係犯同條
    第6 項、第2 項之販賣第二級毒品未遂罪。其持有第二、三
    級毒品後進而販賣，其持有之低度行為，為販賣及販賣未遂
    之高度行為所吸收，均不另論罪。
  (三)被告行為後，刑法第56條連續犯之規定業經刪除，且刑法第
    33條第5 款關於罰金刑最低額之規定，亦經修正，並於95年
    7 月1 日施行。經比較修正前後之規定，因修正後刑法第56
    條刪除連續犯之規定，致被告之多次行為應分論併罰；而罰
    金最低額提高為1,000 元以上，上開修正結果對被告並未較
    為有利，依刑法第2 條第1 項前段之規定，自應以被告行為
    時法即修正前刑法之規定，為本件被告論罪科刑並論以連續
    犯之依據。
  (四)被告所犯販賣第二級毒品罪及販賣第二級毒品未遂罪之間，
    以及前後3 次販賣第三級毒品愷他命之犯行，其時間相距非
    長，地點相同，販賣之對象亦均為同一證人林佐騰，所犯又
    分別係構成要件相同之罪名，顯係基於概括犯意所為，應各
    依修正前刑法第56條連續犯之規定分別論以連續販賣第二級
    毒品（既遂）罪及連續販賣第三級毒品罪處斷，並各加重其
    刑，其中販賣第二級毒品部分，因無期徒刑不得加重，故僅
    就其餘法定刑加重其刑。又其以一販賣行為，同時觸犯連續
    販賣第二級毒品MDMA及連續販賣第三級毒品愷他命，為想像
    競合犯，應依刑法第55條之規定，從一重之連續販賣第二級
    毒品罪處斷。
  (五)本件公訴人雖僅就被告於95年（起訴書誤載為93年）3 、4
    月間販賣第二級毒品之事實提起公訴，然檢察官就犯罪事實
    之一部起訴者，效力及於全部，刑事訴訟法第267 條定有明
    文。本件被告於95年6 月19日販賣第二級毒品未遂之犯行，
    及於95年3 月間某日、同年5 月間某日，同年6 月4 日，販
    賣第三級毒品愷他命之犯行，與前開經起訴部分之事實，分
    別具有修正前刑法第56條連續犯及刑法第55條想像競合犯之
    裁判上一罪關係，業如前述，依上開規定即為起訴效力所及
    ，本院自應一併加以審判，附此敘明。
三、原審認被告犯罪事證明確，而予以論科，固非無見；惟查：
    (1)並無證據足證被告有於95年6 月19日有販賣第三級毒品愷
    他命給林佐騰未遂之犯行，業如上述，原審認被告有此部分
    之犯行，尚有違誤；(2)原審判決理由認定被告於95年3 月間
    販賣第二、三級毒品予林佐騰1 次，惟事實欄誤載為93年3
    月間，亦有未洽。被告否認犯行而提起上訴，雖無理由，惟
    原判決既有上開違誤，自仍應由本院予以撤銷改判。
四、審酌被告年輕體壯，不知從事正當工作，竟以販賣毒品牟利
    ，戕害他人身心健康，並妨害社會公共秩序及善良風俗，殊
    不足取，且事後全盤否認犯行，未見悔意，原不宜從輕量刑
    ，惟審酌其所販賣及查獲之毒品數量並非甚多，應係中、下
    游之販毒者，且僅販賣給1 人，其犯罪情節尚非嚴重，及其
    教育程度為高中肄業，家境貧窮等及其他一切情狀，酌情量
    處如主文第2 項所示之刑，以資懲儆。扣案第二級毒品MDMA
    20顆，經檢驗結果，確為MDMA成分，已如前述，既係查獲之
    第二級毒品，應依毒品危害防制條例第18條第1 項前段之規
    定宣告沒收銷燬之。扣案NOKIA 牌行動電話1 具（含門號00
    00000000號SIM 卡1 張），均為被告所有，且為供犯本件販
    賣第二、三級毒品所用之物，已如前述，應依毒品危害防制
    條例第19條第1 項前段之規定宣告沒收；未扣案販賣第二、
    三級毒品所得財物共計3 萬3 千元（11 ,000 元+8,000元+1
    4,000 元=33,000 元），均應依毒品危害防制條例第19條第
    1 項之規定宣告沒收，如全部或一部不能沒收時，以其財產
    抵償之。至鑑驗耗用之毒品既已滅失，自無庸諭知沒收。至
    其餘扣案物核與本件販賣毒品無關，爰不宣告沒收或沒收銷
    燬之，亦併此敘明。
五、至公訴意旨雖認：被告於95年（起訴書誤載為93年）3 、4
    月間，以每顆約300 元之價格，在高雄市○○街151 號9 樓
    之3 住處，連續販賣第二級毒品MDMA達2 次予林佐騰，因認
    被告第2 次販賣MDMA之行為，亦涉犯販賣第二級毒品罪嫌云
    云。然查：被告於3 、4 月間，僅於上開地點販賣第二級毒
    品MDMA 1次予林佐騰之事實，此經證人林佐騰於原審審理時
    結證：「（為何你以前筆錄記載買二次MDMA？）偵訊時我的
    意思是拿三次的毒品，但不是三次都拿MDMA，MDMA只有拿過
    一次」等語明確（見原審卷第96頁、第97頁），足見證人林
    佐騰於偵查中證述：「（你何時跟甲○○買的？）今年的3
    、4 月」、「（你跟他買幾次？）2 、3 次」、「（你跟他
    買何毒品？）K 他命與搖頭丸」等語（見偵卷第22頁訊問筆
    錄），其真意係向被告購買MDMA及愷他命共2 、3 次，而非
    購買MDMA達2 、3 次甚明。此外，卷內復無證據證明被告確
    有於95年3 、4 月第二次販賣MDMA予證人林佐騰之事實，則
    被告此部分之犯罪即屬不能證明。惟公訴意旨認被告此部分
    之犯行與前開論罪科刑之販賣第二級毒品罪之間，有修正前
    刑法第56條連續犯之裁判上一罪關係，爰不另為無罪之諭知
    ，附此敘明。
據上論斷，應依刑事訴訟法第369 條第1 項前段、第364 條、第
第299 條第1 項前段、毒品危害防制條例第4 條第2 項、第3 項
、第18條第1 項前段、第19條第1 項，刑法第2 條第1 項前段、
第11條、第55條，修正前刑法第56條，判決如主文。
本案經檢察官李門騫到庭執行職務。
中　　華　　民　　國　　96　　年　　11　　月　　7 　　日
                  刑事第七庭    審判長法  官    莊飛宗
                                      法  官    孫啟強
                                      法  官    邱明弘
以上正本證明與原本無異。
如不服本判決應於收受本判決後10日內向本院提出上訴書狀，其
未敘述上訴理由者，並得於提起上訴後10日內向本院補提理由書
狀（均須按他造當事人之人數附繕本）「切勿逕送上級法院」。
中　　華　　民　　國　　96　　年　　11　　月　　7 　　日
　　　　　　　　　　　　　　　　　　　書記官  黃玉珠
附錄本判決論罪之法條：
毒品危害防制條例第4條
製造、運輸、販賣第一級毒品者，處死刑或無期徒刑；處無期徒
刑者，得併科新臺幣 1 千萬元以下罰金。
製造、運輸、販賣第二級毒品者，處無期徒刑或 7 年以上有期徒
刑，得併科新臺幣 7 百萬元以下罰金。
製造、運輸、販賣第三級毒品者，處 5 年以上有期徒刑，得併科
新臺幣 5 百萬元以下罰金。
製造、運輸、販賣第四級毒品者，處 3 年以上 10 年以下有期徒
刑，得併科新臺幣 3 百萬元以下罰金。
製造、運輸、販賣專供製造或施用毒品之器具者，處 1 年以上 7
年以下有期徒刑，得併科新臺幣 1 百萬元以下罰金。
前五項之未遂犯罰之。
